# 委托贷款的账务处理

提问人：1091 时间：2012-12-10 15:13:34
集团委托贷款给子公司，按贷款金额的1%收财务顾问费，另按对子公司的担保额收担保费，请问如何进行账务处理？

回答人：chenyiwei
没有说清楚背景： 1 、该贷款的利息是否正常收取？ 2 、财务顾问费有无对应的“财务顾问”服务？是否为变相的手续费或者利息？这部分财务顾问费是每年收取，还是在借款开始时一次性收取？ 3 、担保费所针对的不应是该笔委托贷款？应该是另一项独立的业务？

提问人：1091 时间：2012-12-12 18:55:12
背景是：集团以自身资质通过发债、企业债券、中期票据、短期融资券、保险资金等类似金融产品等取得资金后，下属子公司使用；
1 、利息正常收取 2 、财务顾问费是下属公司支付的金融产品综合成本与同期同档银行基准贷款利息之间的差额； 3 、通过集团公司提供担保取得的银行借款，应在不超过实际借款金额1.5%的范围内向集团公司支付担保风险费， 前次没有了解清楚，抱歉啊，谢谢陈版主的答复，恳请不吝赐教。

回答人：chenyiwei
1 、根据你说的情况看，财务顾问费实际上是母公司向子公司收取的额外利息，应按实际利率法计入利息支出。 2 、支付的担保费可以确认为一项资产，在贷款期限内摊销，相当于母公司为本企业提供担保服务的报酬。